【裁判字號】    97,訴,1860
【裁判日期】    970909
【裁判案由】    履行契約
【裁判全文】
臺灣臺中地方法院民事判決  97年度訴字第1860號
原      告  大豐資源回收股份有限公司
法定代理人  丙○○
訴訟代理人  洪嘉鴻  律師
複代理人    乙○○
被      告  甲○○
            丁○○
            戊○○
                      號
上列當事人間履行契約事件，本院於民國97年8月19日言詞辯論
終結，判決如下：
    主  文
被告應共同給付原告新台幣壹佰捌拾萬元及被告甲○○、丁○○
均自民國九十七年七月三十一日起，被告戊○○自民國九十七年
八月十二日起，均至清償日止，按年息百分之五計算之利息。
訴訟費用由被告負擔。
本判決於原告以新台幣陸拾萬元供擔保後，得假執行。
    事項及理由
一、原告主張：原告與被告3人於民國97年3月28日簽訂廢鐵買賣
    合約書，由被告3人負責建築物拆除工程，並將拆除後之廢
    鐵出賣予原告。原告依契約第2條之約定，於簽約當日即以
    關係企業神岡資源回收有限公司名義匯款新台幣（下同）
    180萬元至被告3人指定之帳戶，作為預付貨款之用。而依系
    爭契約第6條約定，被告3人應於簽約日起一週內進行拆除，
    無法如期動工則需退還原告180萬元。被告3人未依系爭契約
    第6條之約定，於簽約日起一週內進行拆除工程，且屢經原
    告催告，迄今仍未動工，爰依契約第6條之約定，請求被告
    返還價金180萬元。並聲明：(一)被告應共同給付原告180萬元
    及自起訴狀繕本送達翌日起至清償日止，按年息5％計算之
    利息；(二)願供擔保，請准宣告假執行。
二、被告抗辯：系爭180萬元係匯入訴外人嘉吉資源回收行帳戶
    ，被告已對訴外人嘉吉資源回收行提起訴訟。並聲明：原告
    之訴駁回。
三、得心證之理由：
(一)本件被告住所雖均非位於本院轄區，惟兩造就本事件合意以
    本院為第一審管轄法院，有原告提出之廢鐵買賣合約書為證
    ，依民事訴訟法第24條第1項之規定，本院就本事件即有管
    轄權，合先敘明。
(二)本件原告主張之上開事實，已據其提出廢鐵買賣合約書及匯
    款申請書為證，並為被告所不爭執，堪認為真實。被告雖以
    前詞置辯，並據其提出起訴狀及拆除工程承攬契約書為證。
    然查依被告所提出之上開證據所示，乃因被告丁○○與訴外
    人嘉吉資源回收行間因其2者之間之承攬契約書之糾紛涉訟
    ，基於債之相對性，自無法對非該承攬契約當事人之原告為
    主張。而依兩造間之上開買賣合約書第2條及第6條所示，兩
    造分別約定「此收購廢鐵預付貨款共需壹佰捌拾萬元整，乙
    方（即原告）於97年3月28日匯入台灣企銀潭子分行，戶名
   ：嘉吉資源回收，帳號：000-000-00000。甲方（即被告）售
    於乙方之廢鐵以乙方載運甲方廢鐵（運費由乙方自行吸收）
    之實際磅重重量計價，並於預付貨款中扣除。」；「甲方應
    於簽約日起一週內進行拆除工程，無法如期動工則需退還本
    金新台幣壹佰捌拾萬元整」。原告既依兩造契約第2條之約
    定，匯款180萬元，被告復未依兩造契約第6條之約定，於簽
    約日起一週內進行拆除工程，依兩造契約第6條之約定，被
    告即應返還原告180萬元。被告上開抗辯，即無理由。被告3
    人並負此同一債務，核為共同債務。從而，原告依兩造上開
    契約第6條之約定，請求被告共同給付180萬元及自起訴狀繕
    本送達翌日即被告甲○○、丁○○均自97年7月31日起，戊
    ○○自97年8月12日起，均至清償日止，按年息5%計算之利
    息，洵屬正當，應予准許。原告陳明願供擔保，聲請宣告假
    執行，核無不合，爰酌定相當之擔保金額，併准許之。
四、本件事證已臻明確，兩造其餘之陳述、攻擊防禦方法及舉證
    ，均對本判決之結果，不生影響，爰不一一論述，亦附敘明
    。
五、訴訟費用負擔之依據：民事訴訟法第78條、第85條第1項前
    段。
中    華    民    國    97    年    9     月    9     日
                  民事第二庭    法  官  陳秋月
正本係照原本作成。
如對本判決上訴，須於判決送達後20日內向本院提出上訴狀。
中    華    民    國    97    年    9     月    9     日
                                書記官  廖曉鐘


司法院資訊處製作；財團法人民間司法改革基金會備份。
